【裁判字號】    97,小抗,5
【裁判日期】    971231
【裁判案由】    侵權行為損害賠償
【裁判全文】
臺灣板橋地方法院民事裁定               97年度小抗字第5號
抗  告  人  乙○○
相  對  人  甲○○
上列當事人間請求侵權行為損害賠償事件，抗告人對於中華民國
97年9 月19日本院板橋簡易庭97年度板小調字第1430號小額事件
第一審裁定提起抗告，本院裁定如下：
    主  文
原裁定廢棄。
    理  由
一、按訴訟，由被告住所地之法院管轄；被告住所地之法院不能
    行使職權者，由其居所地之法院管轄；訴之原因事實發生於
    被告居所地者，亦得由其居所地之法院管轄，民事訴訟法第
    1 條第1 項定有明文。又因侵權行為涉訟者，得由行為地之
    法院管轄，民事訴訟法第15條規定甚明。再被告住所、不動
    產所在地、侵權行為地或其他據以定管轄法院之地，跨連或
    散在數法院管轄區域內者，各該法院俱有管轄權，民事訴訟
    法第21條亦有明定。
二、本件相對人於原審起訴主張抗告人於民國97年6 月29日，在
    臺南縣大內鄉走馬瀨農場內，駕車將相對人所有之紅貴賓狗
    撞擊死亡，因相對人對抗告人請求損害賠償新臺幣（下同）
    93400 元而向本院聲請對抗告人核發97年度促字第44585 號
    支付命令，經抗告人於法定期間內聲明異議而視為起訴。原
    審以相對人係本於侵權行為損害賠償有所請求而涉訟，而本
    件之侵權行為地係在臺南縣大內鄉，依民事訴訟法第15條第
    1 項之規定及調查證據之便宜，而裁定將本件移送臺灣臺南
    地方法院管轄。抗告人不服提起抗告，抗告意旨略謂：抗告
    人之住所位於臺北縣板橋市○○路332 號11樓，依民事訴訟
    法第1 條第1 項規定，鈞院有管轄權；且相對人迄今無法證
    明抗告人有侵權行為，若率爾將本件移送臺灣臺南地方法院
    管轄，無異將應由相對人負擔之時間及費用轉嫁予抗告人，
    請求廢棄原裁定等語。
三、經查，抗告人之戶籍地址位在「臺北縣板橋市○○路332 號
    11樓」，有戶籍謄本1 份附卷可稽（見支付命令卷），且抗
    告意旨亦陳明其住所地確實位在上開戶籍址，是依民事訴訟
    法第1 條第1 項前段規定，本院自有管轄權。又本件之侵權
    行為地在臺南縣大內鄉，是依民事訴訟法第15條第1 項規定
    本件亦得由臺灣臺南地方法院管轄。從而，相對人向本院起
    訴，依民事訴訟法第21條規定，應為法之所許，原法院裁定
    移轉管轄，尚有未洽。抗告意旨指摘原裁定不當，聲明廢棄
    ，為有理由，爰由本院將原裁定廢棄，發回原法院另為適當
    之處理。
四、據上論結，本件抗告為有理由，爰依民事訴訟法第436 條之
    32第3 項、第492 條、第95條、第78條，裁定如主文。
中    華    民    國    97    年    12    月    31    日
                  民事第二庭    審判長法  官  蕭胤瑮
                                      法  官  陳財旺
                                      法  官  張筱琪
以上正本係照原本作成
本件不得再抗告
中    華    民    國    97    年    12    月    31    日
                                      書記官  楊璧華


司法院資訊處製作；財團法人民間司法改革基金會備份。
